## Compte rendu de la réunion du Mercredi 2 0ctobre 2013

Voici le compte-rendu de la réunion de GConfs du Mercredi 2 Octobre
2013 et s'étant tenue dans les locaux d'Epita KB en Salle P06 de 19h à
20h30.

#### Présents

16 personnes, Bureau au complet.

* Paul "Dettorer" Hervot
* Alexis "Horgix" Chotard
* Kaci "Bruce" Adjou
* Antoine "Zeletochoy" Lecubin
* Stéphane "Hibiscus" Lefevre
* Quentin "Underflow" de Laroussilhe
* Raphaël "Shugo" Boissel
* Pierre-Alexandre "Areswar" Veyry
* Yvan Sraka
* Antoine "Serialk" Pietri
* Philémon "PhilGekni" Gardet
* Charles "Arys" Yaiche
* Maël "Hatrix" le Garrec
* Guillaume "Corwin" Doré
* Antoine "Pluggi" Bardoux
* Thomas "Bonhomme" Chassin

#### Communication

* Underflow : il faudrait voir pour faire quelque chose de propre avec
  les banner des event Facebook

##### Epitech

Underflow a réussi à se faire mettre en relation avec un membre du BDE
Epitech. Il doit leur envoyer un mail histoire de commencer une
discussion avec eux pour pouvoir introduire progressivement les
activités de GConfs à Epitech.

L'objectif actuel est de déterminer quel est le processus pour
proposer des events aux Teks, et de voir si quelques élèves influents
peuvent nous aider dans cette entreprise.

##### Externals

Apparemment Underlow avait récupéré une carte de BeMyApp avec
Vermeille quand ils étaient à un de leur event.
Il est envisageable de les pinger, voir si ca les intéresse de faire
quelque chose avec nous. A étudier, ce n'est qu'à l'état d'idée à
l'heure actuelle.
Pour les curieux : http://fr.bemyapp.com/

##### Table ronde assos Epitech

Il faudrait récupérer la date de la prochaine table ronde et voir s'il
est possible d'y participer, ne serait-ce que pour présenter GConfs
aux autres associations Epitech.
Il semblerait que ce soit le 14 Octobre et qu'Underflow puisse y
aller, il faudrait confirmer tout ca : une quote du mail du BDE
Epitech avec la date serait la bienvenue, de même qu'un ACK
d'Underflow.

##### Rappel

Underflow vous rappelle que ca serait cool de faire tourner les events
Facebook de GConfs. Ca vous prend quelques clics d'inviter toute votre
friend list et ca nous permettrait de couvrir plus facilement les
promos décadentes 2017/2018 qui semblent ne communiquer que par ce
moyen :)

#### JPO

C'est OK cette année pour les JPOs, Bruce et moi sommes disponibles,
de même qu'éventuellement Sagane pendant le S1.
Dettorer et Zeletochoy sont également disponibles, mais je préfère
qu'ils fassent passer leur ING1 avant. Ils auront des projets à rendre
le lendemain, etc. Si vraiment ils ont le temps et/ou que ni Bruce ni
moi ne pouvons s'occuper de la JPO (ce qui ne devrait pas être le
cas), alors ils seront là en backup.
Tout volontaire est également le bienvenu !

La première est la semaine prochaine, le 12 Octobre.

#### JDMI

Je vous ai normalement forward le mail que j'ai envoyé à Isabelle
Ducastel et Claire Couery à ce sujet.

##### ING1 volontaires

* Dettorer
* Zeletochoy
* Yvan

##### ING2 potentiellement disponibles

* Kévin "Chewie" Sztern
* Horgix
* Sagane (?)
* Chrisophe "Creeks" Escobar (?)

##### Dates

* 23 octobre
* 24 octobre
* 30 octobre
* 3 janvier
* 18 février

Pour rappel, elles se trouvent également sur le calendar
agenda-epita@gconfs.fr

##### State

On a appelé Trébulle rapidement avec Isabelle, il semblerait que ce
soit possible d'avoir des justificatifs d'absence pour les stages des
ING2 pour les JDMI, ceux-ci ne pouvant se rendre disponible que si ce
justificatif est fourni.

Il faut encore boucler les personnes associées à chaque date que je
puisse mailer à Isabelle et Claire la liste des justificatifs à nous
faire parvenir.

Concernant la galère des dumps l'année dernière, j'ai essayé de voir
si le Bocal pouvait être plus arrangeant cette année, j'attends des
nouvelles. Dans le cas contraire, Shugo pourrait éventuellement se
charger de faire un dump Windows (?).
Pour rappel, l'année dernière, le Bocal ne pouvant nous fournir de
Windows installé et n'ayant pas un nombre suffisant de clés, nous nous
étions rabattus sur Ubuntu.

#### Présentation des projets de Sup

* L'ADM s'attendait à avoir la clé pour le 30
* Arys et Areswar pensaient qu'ils avaient plus de temps
* Câble écran cassé dans la salle prévue à la base (en 108, fix
  depuis), sauvetage par le bocal mais retards
* A l'avenir, plus de communication avec l'association serait
  appréciée de la part des organisateurs.

#### Conférences

* Nous envisagions de swapper OCaml et Unix : cette idée à été
  abandonnée
* La VA 204 à VJ semble la plus appropriée pour nos conférences
* Il faut s'occuper de contacter les ACDC/AOC pour les TPs.

##### Google

* On est bons sur l'organisation et la comm
* Nous n'aurons probablement pas assez de place en amphi 1, il faudra
  gérer ce problème sur place le moment venu
* Impossible de réserver l'amphi 4 car réunion avec les parents dedans
  le lendemain matin
* Impossible de réserver l'amphi 2 pour y prendre des chaises en plus
  car il y a un event de Carré d'As (association poker d'Epita)
  dedans en même temps que notre conférence
* Il faudrait au moins 3 personnes à partir de 19h30 pour setup la
  salle. Volontaires, manifestez vous !

##### C#

* Shugo est désormais le main speaker
* Bien vérifier qu'on a les salles TOEIC
* Affiche à modifier par Areswar

##### BDSP

* Affiche déjà faite par Toogy : la poster une fois le thread BDSP
  initié
* Penser que l'année prochaine XNA sera dropped par Microsoft
* Doit on se contenter de SVN comme les années passées ou également
  parler de git ? (Shugo propose git extensions)
* Il faut s'organiser pour les speakers, et essayer d'avoir
  principalement des Spés.
* On ajoute une partie "Project Dating" juste après BDSP (environ une
  demie heure après), ayant pour but que les gens sans groupes et avec
  ou sans idées puissent se socialiser et se regrouper.

Speakers potentiels :

* Toogy
* Bruce
* Arys
* Phil
* Horgix
* Chewie (?)

##### Ocaml

* Comme c'est avant Unix, penser à leur apprendre à faire un Makefile
* Finir l'affiche et la fiche event pour Jeudi 3 Octobre au plus tard
* Pensez à les faire valider par le bureau avant d'envoyer à l'ADM
* Réserver toutes les salles TOEIC pour être sûr

##### Unix

* Rusher ce week-end pour avoir de la marge
* Passer rapidement sur BSD

##### Potentielles

* Shugo est dispo pour refaire sa conf Graphique (basique et/ou
  avancée)
* Sébastien Crozet pourrait potentiellement faire une conférence
  moteurs physiques
* Bonhomme se propose pour refaire sa conf Pixel Art

Pour Graphique Basique et Pixel Art il faudrait les caser tôt si on
veut les faire, quelque chose comme fin Novembre.

#### Divers

* Il faut vraiment s'occuper de la webcam
* Nouveau membre ! Souhaitez la bienvenue à Yvan Sraka :)
* Le réflex d'Underflow est à disposition de GConfs pour prendre des
  photos pendant les confs, qu'il soit là ou non.
* Anne Ménard est *enfin* remplacée ! C'est Sadia Kifouche qui prendra
  sa place en tant  qu'assistante de Rouvrais et chargée des
  associations
* Rouvrais nous a demandé l'ordre pour le chèque du budget de l'année
  dernière, on derait donc finir par l'avoir !
* Faire attention à la nétiquette et au ton des mails à l'ADM.
* Les responsables ont signé sur l'écran tactile de Phil pour avoir
  les signatures pour le générateur de fiche event. Phil, tu peux
  transmettre ca à bureau@ ? Merci.

##### Google Calendar

Trois calendars créés à ajouter :

* agenda@gconfs.fr
* agenda-reunions@gconfs.fr
* agenda-epita@gconfs.fr

##### ADM Tour

Dettorer et Horgix sont allés voir le 1 et 2 Octobre 2013 :

* Isabelle Ducastel
* Claire Couery
* Christophe Rouvrais
* Sadia Kifouche
* Christian Dujardin

#### Conclusion

Réunion plutôt productive qui a bien fait avancer les choses, c'est
cool. Il y a encore pas mal de trucs à régler et OCaml à gérer
d'urgence, mais globalement on s'en sort bien. Continuons comme ca !
