## Compte rendu de la réunion du Mercredi 18 Septembre 2013

Voici le compte-rendu de la réunion de GConfs du Mercredi 18 Septembre
2013 et s'étant tenue dans les locaux d'Epita KB en Amphi 04.
S'y ajoutent quelques remarquent n'ayant pas pu être faites faute de
temps.

### Présents

16 personnes, Bureau au complet.

* Dettorer (Paul Hervot)
* Bruce (Kaci Adjou)
* Zeletochoy (Antoine Lecubin)
* Underflow (Quentin de Laroussilhe)
* Horgix (Alexis Chotard)
* delroth (Pierre Bourdon)
* colona (Ivan Delalande)
* halfr (Rémi Audebert)
* Arys (Charles Yaiche)
* Neodyblue (Quentin Coelho)
* serialk (Antoine Pietri)
* Toogy (Valentin Iovene)
* HasB4k (Mathis Felardos)
* Hibiscus (Stéphane Lefebvre)
* warlock (Nicolas Salaun)
* Areswar (Pierre-Alexandre Veyry)
* Shadow (Adrien Schildknecht)

### Conférences à venir

Les dates de toutes les conférences ont été revues, notamment en
raison du décalage cette année de la date de début du projet de Sup.

typedef enum
{
    Interne,        // Conférence d'un membre de GConfs
    Externe,        // Conférence d'un extérieur sans lien avec Epita
    ExtEpita,       // Conférence d'un ancien élève d'Epita
    IntNoGConfs     // Conférence d'un épitéen non membre de GConfs.
} Type;

Un '[-]' devant un numéro de salle indique que la réservation n'a pas
été faite. Un '[+]' que la salle a déjà été réservée ou qu'aucune
réservation n'est nécessaire.

#### Résumé du planning

Google  3 Octobre
OCaml   11 Octobre
HFT     16 Octobre
Unix    18 Octobre
#### Info    23 Octobre##  Vacances Sup/Spé Partiels Sup/Spé
C#      8 Novembre
BDSP    15 Novembre

#### Présentation des projets de Sup

* Date : 30 Septembre et 7 Octobre 2013
* Heure : 8h30-12h30
* Lieu : VJ
* Salle : [+] VA105 / VA108
* Speaker(s) : Spés + Orgas
* Responsable : Arys
* Organisateurs : Arys, Bruce, Areswar, Neodyblue
* Affiche : Aucune.
* Type : Interne

#### Travailler chez Google

* Date : Jeudi 3 Octobre 2013
* Heure : 20h
* Lieu : VJ
* Salle : TODO
* Speaker(s) : delroth (Pierre Bourdon)
* Responsable : Toogy
* Affiche : http://public.wormholextreme.net/bite/affichegoogle.png
* Type : ExtEpita

#### OCaml

* Date : Vendredi 11 Octobre 2013
* Heure : TODO
* Lieu : VJ
* Salle : TODO
* Speaker(s) : Phil, Rafael Gozlan (externe GConfs)
* Responsable : Phil
* Affiche : TODO
* Type : Interne, IntNoGConfs

#### High Frequency Trading - avec LaCity

* Date : Mercredi 16 Octobre 2013
* Heure : TODO
* Lieu : KB
* Salle : [-] Amphi 4
* Speaker(s) : Julien Lehuen
* Responsable : Horgix
* Affiche : TODO
* Type : ExtEpita

Je suis en discussion avec LaCity et Julien. Il nous a fait parvenir
le plan de sa conférence, etc... Ca a l'air bien sympa, et ca devrait
bien se passer, c'est cool. Il va vraiment falloir faire de la comm'
et la record proprement.

#### Unix

* Date : Vendredi 18 Octobre 2013
* Heure : TODO
* Lieu : VJ
* Salle : TODO
* Speaker(s) : Dettorer, Bruce
* Responsable : Bruce
* Affiche : TODO
* Type : Interne

La conférence était jusque là nommée "Linux/POSIX". Dans la mesure où
il n'était pas prévu de parler plus amplement de POSIX que "lol c'est
ca" en 2min max, et où les racks sont désormais sous FreeBSD, elle a
donc été renommée en "Conférence Unix" et le sujet sera donc adapté à
cette nouvelle appellation.

#### L'info c'est ouf

* Date : Mercredi 23 Octobre 2013
* Heure : TODO
* Lieu : VJ
* Salle : TODO
* Speaker(s) : delroth
* Responsable : Horgix
* Affiche : TODO
* Type : ExtEpita

#### C#

* Date : Vendredi 8 Novembre 2013
* Heure : TODO
* Lieu : VJ
* Salle : TODO
* Speaker(s) : Shugo, Neodyblue, Arys
* Responsable : Neodyblue
* Affiche : TODO
* Type : Interne

Shugo est toujours chaud pour venir parler pendant cette conf, ca
serait vraiment cool je pense, dans la mesure où c'est probablement la
personne la mieux placée d'Epita sur le sujet.

#### Bien démarrer son projet

* Date : Vendredi 15 Novembre 2013
* Heure : TODO
* Lieu : VJ
* Salle : TODO
* Speaker(s) : Toogy, Bruce, Arys, Phil
* Responsable : Corwin
* Affiche : http://public.wormholextreme.net/bite/bdsp.png
* Type : Interne

Chewie, ca te dit d'intervenir pendant BDSP ? J'aurais pas mal envie
de participer aussi si possible :)

### Conférences hypothétiques

#### Conférence "secrète" de l'EPITA

Ce point à été source de pas mal de controverse lors de la réunion,
mais nous décidons de malgré tout l'organiser cette année.
En effet, c'est plus pour le côté "divertissement" que le côté
"informatif", mais ca n'empêche que ca plait tous les ans. Ajoutons à
cela le fait que plusieurs Sups nous ont demandé avec un vif intérêt
si on la ferait cette année.

Il faudrait donc contacter Rama voir s'il est toujours OK pour la
faire, puis choisir une date et en parler de manière non officielle
aux Sups/Spés.

#### Moteurs Physiques avancés

Cette conf aurait plus sa place au S2 dans la mesure où elle ne semble
pas destinée à des Sups/Spés. Il faudrait voir si Sébastien Crozet,
qui nous l'avait proposé l'année dernière, est toujours chaud pour la
faire, ainsi que s'il sera disponible au S2.

#### Conférence Graphique (basique/avancée)

Shugo est encore et toujours motivé pour refaire une conférence
graphique pour les Sups. Il me semble qu'il voulait aussi faire une
conférence plus avancée au KB, à voir si c'est toujours d'actualité.

#### Conférences OpenSource & compagnie

Mackwic avait proposé pas mal de conférences sur la ML, ca me
paraissait plutôt sympa. Vu la quantité de propositions ca nous
permettrait d'avoir des conférences au second semestre, ce qui nous a
cruellement manqué jusque là.

### Intendance, dépenses et investissements futurs

#### Banque

##### Status

Dettorer, Bruce et Zeletochoy sont passés à la banque.

Le compte, anciennement au nom d'un ancien président, est désormais au
nom de GConfs. Les droit d'accès au compte ont été donnés à Dettorer
et à Bruce.

Nous sommes en assez bon termes avec le banquier qui nous a recu lors
des deux derniers rendez-vous, il faut garder sa carte quelque part.
Nous aurions du avoir accès à la carte bleue gratuitement vu que Epita
a un partenariat avec la LCL (selon les dires du banquier), cependant
la fille qui s'occupe de ce partenariat n'est que rarement là.
Nous avons donc la carte bleue gratuitement cette année, pui elle nous
coûtera 48€ par an. Il serait donc utile de catch la fille qui
s'occupe du partenariat avec Epita pour avoir la carte bleue
définitivement gratuite avant l'été 2014.

##### Ping / TODO

Où en est le PV qu'on a envoyé à la préfecture pour confirmer le
changement de bureau ? Quand on aura recu l'ACK, il faudra le forward
à la banque dans les plus brefs délais afin d'avoir notre carte bleue.

#### Tee-Shirts

##### Stats Prologin

* 4.90€ par teeshirt pour 140 unités
* 29€ par polo pour une trentaine d'unités

##### BDE

Selon l'ancien BDE, ils arrivaient à avoir des teeshirt (certes
pourris) à 1€ pièce, mais en commandant en grande quantité (~300
unités).

##### Conclusion

* Il semblerait que les prints en couleur ajoutent énormément au prix.
* On commandera de *grosses* quantités directement. Ca nous reviendra
  moins cher par l'unité tout en continuant à nous servir pour les
  années à venir.
* Les chemises passées de GConfs étaient ultra classes
* Commander des bon teeshirts ou polos ou chemises pour les membres
  régulièrement présents, actifs, etc... et des teeshirt de qualité
  moindre pour ceux qui viennent aider en TP, faire une conf
  exceptionnellement, etc... serait peut-être une bonne solution

#### Equipement Audio/Vidéo

2 micros, 1 trépied et 1 caméra ont été achetés.
La caméra ne permettant visiblement pas de streamer en live, elle a
été renvoyée et sera remplacé par une simple webcam de bonne qualité
que l'ont mettra sur le trépied.
A l'avenir, réfléchir à ce genre de détails AVANT.

L'année dernière nous avons évoqué l'éventualité d'acheter un micro
cravate, qu'en est-il, qu'en pensez vous, etc ?

Bruce et Zeletochoy, n'oubliez pas de mailer la ML au sujet des specs
de la webcam qui remplacera la caméra ainsi que sur ce que vous avez
déjà acheté, comme spécifié à la fin de ce mail dans la section TODO.

### Communication & relations extérieures

* Il faudrait faire de la comm à Epitech, pour éventuellement
  récupérer du public, voir des membres
* Ca serait cool de pinger le lead dev de VLC qui, selon Detto, est un
  ancien Epitech. Peut être attendre d'avoir établit quelques
  relations avec Epitech avant de faire ca ?
* Apparemment Epitech disposerait d'un intra pour les assos où on
  pourrait faire notre comm'
* Il pourrait être intéressant de participer à la prochaine "table
  ronde des assos" organisée par Epitech
* J'aimerai qu'on aille voir Isabelle Ducastel sous peu, afin de lui
  parler des JPO et JDMI.
* On a toujours pas pu aller voir Trebulle pour les conférences
  d'extérieurs, mais visiblemen, selon la rencontre de delroth avec
  l'ADM, les conférences d'anciers épitéens facon "retour
  d'expérience" leurs posent pas de problème, ce qui nous suffit dans
  l'immédit.

### Wishes

A l'heure actuelle, des "Responsables" ont été assignés à chaque conf
mais n'ont quasiment aucune activité et restent dans leur coin. C'est
dommage et ca serait bien s'ils pouvaient vraiment gérer les
conférences : j'entends par là pinger les gens, donner des nouvelles
sur la ML, etc...

On a toujours un problème sur les affiches, seul Toogy s'en occupe à
l'heure actuelle, et si pour une raison quelconque il ne pouvait pas
on serait vraiment mal. Il faut vraiment trouver une solution. Où en
est le générateur d'affiches qui nous servirait en cas de nécessité ?

### TODO

* Hibiscus : Pinger VJN pour les soirs de confs/TP à VJ
* Dettorer : j'aurais besoin des ID/pass du compte Google de GConfs,
  ou à défaut d'avoir au moins les droit de modifier le calendar,
  histoire de pouvoir y ajouter les confs. [DONE]
* Bruce : Il me faudrait un summary de toutes les dates de vacances et
  de partiels des Sups/Spés.
* Zeletochoy, Bruce : mailez sur la ML les specs de la webcam que vous
  comptez acheter. Un link serait le bienvenu. De même pour les micros
  et le trépied même s'ils sont déjà achetés. Et la prochaine fois
  mailez avant de claquer le budget de l'année sans réfléchir :D
* Fixer une heure pour les confs à VJ
* Bruce, Zeletochoy : Il nous faudrait la liste des logins de tous les
  ACDC, afin de pouvoir les contacter pour renouveler le partenariat
  avec eux pour les TPs suivant les confs.
* Mettre à jour les affiches au niveau des dates, etc.
* Dettorer : Il faudrait s'occuper de récupérer un casier pour le
  matériel d'enregistrement des conférences. Par contre, où stockeront
  nous les teeshirts une fois commandés et livrés ?
* Bruce, Everyone : il nous faut la garantie d'avoir un laptop sous la
  main pour les conférences à venir.

### Conclusion

Il reste pas mal de choses à faire, et l'enjeu sur les conférences à
venir est elevé. On à moins d'intervenants awesomes que l'année
dernière (Vermeille, Chewie, Shugo, Underflow, ...), il va quand même
falloit réussir à motiver les Sups pour qu'ils viennent à toutes les
conférences malgré leur nombre élevé en peu de temps.

Il va aussi falloir préparer de bons sujets de TPs qui dureront toute
la nuit, j'attends vos commits sur le bitbucket avec impatience :)

Bon courage pour le reste de la piscine aux ING1s o/
