Compte rendu de la réunion du Mercredi 30 0ctobre 2013
======================================================

Voici le compte-rendu de la réunion de GConfs du Mercredi 30 Octobre
2013 et s'étant tenue dans les locaux d'Epita KB en P07 de 19h à
20h30.

Présents
========

10 personnes, Bureau au complet.

* Paul "Dettorer" Hervot
* Alexis "Horgix" Chotard
* Kaci "Bruce" Adjou
* Antoine "Zeletochoy" Lecubin
* Raphaël "Shugo" Boissel
* Antoine "Serialk" Pietri
* Valentin "Toogy" Iovene
* Thomas "Bonhomme" Chassin
* Charles "Arys" Yaiche
* Guillaume "Corwin" Doré

Conférences
===========

Passées
-------

### HFT

* Problème de son sur le stream
* Conf super cool, qu'il revienne, c'était stylé
* Pas mal de gens sur la redif et sur le live

### Unix

* Fail comm'
* Quasiment personne en TP
* Pour l'année prochaine :
  * Réétudier sa raison d'exister
  * Penser à demander à Marwan/Krisboul les deadlines des Sups/Spés
  * Bruce propose de la faire fin septembre après séminaire THLR
  * Eventuellement mieux répartir le temps de parole

A venir
-------

### C#

* Affich
  * [URGENT] PLACARDER AU PLUS VITE
  * Shugo aime
  * Rajouter logo VJN
  * Enlever majuscule à 'Novembre'
* [URGENT]Générer fiche event

### ML

* Générer fiche event
* Affiche
  * KB
  * Couleurs trop gay
  * Finaliser l'affiche (keywords)

### BDSP

* Theory confirme qu'il veut faire la partie LaTeX
* Project Dating après la conf
* TP
  * Utiliser l'interface Git de Visual Studio
  * TP par équipe
* Speaker
  * Horgix fera la partie Versionnement/Git
  * Arys confirme sa présence
* Parler à Krisboul du fait que XNA va être drop par Microsoft

### PixelArt

* Bonhomme fera ca le mercredi 20 novembre à Villejuif
* Zeletochoy se dévoue pour être responsable

### Graphics

* Conférence "Graphique basique" de Shugo
* Shugo est ready, comme toujours :)
* On la fera à Villejuif le 22 Novembre

Potentielles
------------

Il nous reste 3 vendredis avant les vacances de Décembre de prépa :
  * 29 novembre
  * 6 décembre
  * 13 décembre

Sur ces 3 vendredis, on doit répartir :
  * Secrets
  * Physics
  * GraphicsA

GraphicsA peut être casée un peu n'importe quand, il faut donc
contacter Rama et Crozet afin de planifier ca en fonction.

### GraphicsA

* Conférence "Graphique Avancée" de Shugo (au KB)
* Pas de TP, mais conférence très longue

### Secrets

* "Conférence secrète de l'Epita" par Rama
* Dure en général quasiment toute la nuit
* Underflow : tu peux t'occuper de contacter Rama pour fixer une date
  parmis celles disponibles ci-dessus ?

### Physics

* Conférence "Moteurs Physiques" par Sébastien Crozet, avec pour
  public plutôt des ING. Ce n'est pas une conf pour aider les Sups à
  faire un moteur pour leur jeu.
* Shugo : tu peux voir avec Crozet directement pour quand il peut/veut
  caser sa conf parmis les 3 dates ci-dessus ?

### OpenSMTPd

* On a un contact avec Gilles Chehade (https://www.poolp.org/), un mec
  qui bosse sur OpenSMTPd pour OpenBSD; visiblement c'est un Epitech
  promo 2006
* Il serait dispo pour faire une conf début 2014
* Il faut qu'on le mail pour voir ca avec lui, Horgix s'en charge

### Misc

* Confs à étudier :
  * mackwic
  * Python : Serialk et maybe Dettorer
  * Bison internals : Theory

* Sylvain Abélard (Epita 2008) a vu l'interview sur le blog
* C'est le mec à l'origine du pdf FAQ EPITA, co-orga à Paris RB
* Il propose de venir faire des confs, il a déjà des slides
* Les sujets sont très variés
* Son mail va être forward sur la ML

Events
======

JDMI
----

### 23 octobre 2013

* Chewie + Dettorer
* S'est très bien passée, même avec l'ADM
* Racks à temps, mais certains ne marchaient pas
* Elèves cools
  * ils font des trucs marrants
  * certains arrivent à faire des choses
* Trop de bruit de la part de l'autre SM à côté

### 30 octobre 2013

* Horgix + Nicolas Salaun
* Une demie heure en moins sur le timing prévu à cause de l'ADM qui
  *perd* un groupe de 28 personnes...
* Toujours aussi positif sur les élèves présents
* Le fait de faire un mini cours en Amphi 3 avant est vraiment bien

### Globalement

* Racks : "Bah on en a plus" - Bocal. Obligé de prendre un rack perso
  pour faire le dump dessus, etc.
* Eventuellement faire ca en PXE à l'avenir du coup
* L'ADM ne sait visiblement toujours pas qu'il y a un 'S' à GConfs :(

Forum des Associations
----------------------

* C'était cool (gens intéressés, etc)
* Redemander le même matos (Ecran + tables/chaises + multiprise)
* Pas assez d'affiches : en imprimer plus la prochaine fois
* Fail ADM : nous ont donné des laptops, sans chargeur, batterie vide
  au lieu des écrans demandé. PAS CONTENT. On s'est rabbatus sur des
  écrans de Prologin du coup
* Retours positifs des gens

Interview IONIS
---------------

* Web-journaliste cool
* 3 fix à apporter :
  * Evo passe pour une "asso BBQ" dans l'article
  * Dettorer est en 2016 et non 2015
  * "devant des dizaines de personnes" : "des dizaines voir centaines"
    serait mieux
* Article très élogieux
* Beaucoup reformulé par rapport à ce qu'on a dit, mais ca reste bien

Intendance
==========

Matériel
--------

* Colona avait proposé lors de la dernière réunion d'utiliser des
  cables blindés : on teste sous peu avec des cables de Hossein
* [URGENT] Il faut commander le matos (au plus tard dimanche soir)
  * Table
  * Câbles
* ADM : projo 105 est ok selon eux, c'est faux
* Ping ADM pour le casier sur le campus
* Pinger Bardèche pour avoir le local qui se libère (ou au moins une salle
  pour mettre des casiers)
  * Préciser qu'il faut qu'on stock du matériel précieux
  * Shugo propose de faire sa pute Thailandaise, si besoin

Budget
======

* Un projo GConfs ? :D
* Chiffrer les chemises/teeshirts (Shugo tient à préciser qu'il en a
  payé un(e) il y a longtemps mais qu'il en a toujours pas eu)

Misc
====

* Faire des fiches pour les membres, histoire d'un jour savoir qui est
  membre de l'asso
* Il est urgent de boucler les fiches events C#, BDSP et ML
* Fix la signature de Detto pour les fiches events
* Lacity fait une conf et nous invitent à venir présenter GConfs, et
  aimeraient qu'on share leur event Facebook
  * OK pour le share
  * On va pas présenter GConfs, aucune utilité par rapport au public
* On a pas mal discuté de comment remédier aux soucis de racks pendant
  les TPs et JDMI, voici ce qu'il résulte de la discussion avec Shugo
  à ce sujet :
  * Penser à whitelister la salle dans laquelle on est quand on
    installe un PXE plutôt que de faire ca pour tout le PIE
  * Oublier NFS, Shugo propose un FS custom à lui qui serait plus
    adapté aux nombres de personnes qu'on a à gérer
* Les infos de C#, BDSP et ML seront updatées dans la soirée
