Compte rendu de la réunion du Mercredi 16 0ctobre 2013
======================================================

Voici le compte-rendu de la réunion de GConfs du Mercredi 16 Octobre
2013 et s'étant tenue dans les locaux d'Epita KB en Amphi de 19h à
19h50, juste avant notre conférence sur le High Frequency Trading.

Présents
========

13 personnes, Bureau au complet.

* Paul "Dettorer" Hervot
* Alexis "Horgix" Chotard
* Kaci "Bruce" Adjou
* Antoine "Zeletochoy" Lecubin
* Quentin "Underflow" de Laroussilhe
* Raphaël "Shugo" Boissel
* Théophile "theory" Ranquet
* Pierre-Alexandre "Areswar" Veyry
* Antoine "Serialk" Pietri
* Philémon "PhilGekni" Gardet
* Ivan "colona" Delalande
* Valentin "Toogy" Iovene
* Nicolas Salaun

Conférences
===========

Passées
-------

### Google

Pas d'autre feedback pour la conf Google que ce qui a été dit sur la ML

### OCaml

* Fails micros avec la radio embêtants. Voir ce qui a causé ca et
  éviter que ca se reproduise.
* Conférence globalement OK
* Peu de Sup/Spés ont fait les TP associés à la conf. La plupart ont
* fait leur TP ACDC/AOC ou leur OCR.
* On retient les erreurs côté organisation :
  * Ne pas cumuler le rôle de conférencier + responsable
  * Ne pas annoncer de conférence sans la garantie que c'est OK pour
    les slides pour ceux dont c'est la première conf
  * De manière globale, suivre de plus près la préparation

### Seconde présentation des projets de Sup

* C'est pas un drame si les gens dorment, mais ce n'est pas une raison
  pour les y inciter au début en leur disant qu'ils peuvent
* Globalement ca s'est bien passé
* VA 108 : encore un problème de rétro-projecteur. Vérifier à l'avance
  à l'avenir et remonter l'info à l'ADM

A venir
-------

### ML

* CF thread de la conférence pour les détails sur la conf en elle-même
* Elle se tiendra le Jeudi 14 Novembre 2013, soit la veille de BDSP, et
  au KB
* C'est une conférence technique avancée, qui n'a pas pour vocation
  d'aider les gens sur leurs projets ou ce genre de chose.

### Unix

* Les slides sont prêtes et des review seraient les bienvenues :
  * https://bitbucket.org/gconfs/conf-unix
  * http://dettorer.net/gconfs/2013-10-unix/slides.pdf
* La conférence devrait durer entre 2h et 3h
* TP : Install party + TP scripts (Horgix)

### BDSP

* Responsable : Corwin
* Affiche : Toogy
* Speakers :
  * Arys pour une retour d'expérience sur l'utilisation de DirectX
  * Toogy pour XNA, avec une démo en live faite par theory au clavier,
    probablement un shoot them up comme les deux dernières années
  * Toogy pour "comment bien organiser son code/projet"
  * Horgix sur git
* TP : Git, XNA, mini-jeu. Partie git importante (créer un account
  bitbucket, setup un depot, le cloner et bosser dessus. Les faire
  l'utiliser pour le TP XNA.)
* Partie LaTeX ?
  * Raccourcir par rapport aux années passées
  * Parler de markdown et pandoc
  * Pinger Zanoellia pour voir si elle veut se charger du LaTeX
* Il faudrait regarder les slides de l'an passé pour vérifier qu'on
  oublie rien
* On a oublié de parler du "Project Dating" qui se déroulera juste
  après la conférence. En parler à la prochaine réunion pour voir
  comment on organise ca
* Normalement le plugin git pour Visual Studio est déjà sur les
  nouveaux dumps, il faudrait vérifier

### C#

* Responsable : Dettorer
* Affiche : Areswar
* Sujet de TP et slides de l'année dernière, Shugo gère

Potentielles
------------

Il faudrait commencer à planifier des dates pour les conférences
suivantes :

* Graphique : Shugo toujours OK pour faire les deux (basic/advanced)
* Physic Engine : Crozet toujours motivé
* Pixel Art : Bonhomme se propose toujours

Le mec qui bosse sur smtpd devrait pouvoir venir faire sa conférence
début 2014. Horgix doit le pinger pour qu'on voit ca avec lui.
CF https://www.poolp.org/ pour ceux qui veulent plus d'infos.

Les conférences potentilles suivantes ont été évoquées, à étudier :

* Python (Serialk et éventuellement Dettorer)
* Bison internals (theory)
* Conférences de mackwic (CF ML)

Events
======

JPO
---

* Celle du Samedi 12 Octobre s'est bien passée
* GConfs se vend super bien en JPO (mais pas aux Epitechs), les parents
  et les élèves trouvent en général ce que fait l'asso cool
* La prochaine est le 30 Novembre, on a encore le temps pour en parler

JDMI
----

* Journée de Découverte des Métiers de l'Ingénieur (pour des lycéens)
* On fait un TP depuis plusieurs années à cette occasion
* Chewie / Sagane l'on fait l'année dernière.
* C'est l'après-midi, on présente éventuellement l'asso le midi.
* L'atelier GConfs en lui même est de 15h à 17h30

### Dates

* 23 octobre
* 24 octobre
* 30 octobre
* 3 janvier
* 18 février

Pour rappel, elles se trouvent également sur le calendar
agenda-epita@gconfs.fr

### Personnes assignées

Pour l'instant on ne planifie que celles du 23 et 30 Octobre.
Sagane et Christophe "Creeks" Escobar ne veulent finalement pas venir.

* Chewie sera là pour le 23
* Horgix sera là pour le 30
* Il nous faut un ING1 en plus par jour :
  * Le 23 : Dettorer
  * Le 30 : Nicolas Salaun

Il me semblait qu'Yvan Sraka s'était proposé aussi : ping ?
Si d'autres personnes veulent venir aider, vous êtes les bienvenus.


Forum des associations
----------------------

* Présentation de l'asso aux étudiants en cours Pasteur
* Vendredi 18 Octobre (demain), de 13h à 20h
* Corwin s'est porté volontaire pour être là dès le début (à confirmer)
* Horgix arrive en fin d'après-midi
* theory est au KB en backup si nécessaire
* Tout volontaire est le bienvenu, on manque de monde
* Conférence Unix juste après sur l'autre campus

Table ronde des associations
----------------------------

* Elle a été cancel
* Reportée à une date ultérieure inconnue
* Il faut vraiment qu'on se rapproche d'Epitech

Interview
---------

* Le web journaliste rattaché à Ionis veut interviewer Dettorer et
  Horgix sur l'association
* Ca devrait avoir lieu demain (Vendredi 18 Octobre) en fin
  d'après-midi. Nous attendons sa confirmation.

Intendance
==========

Matériel
-------

* On devrait recevoir la caméra vendredi
* La table de mixage n'est pas commandée, on aura donc encore besoin de
  celle d'Areswar pour la conf Unix
* On va voir si on peut en prendre une plus proche de la table de
  mixage d'Areswar, quitte à y mettre un peu plus cher.
* Les cables ne sont pas encore commandés. Colona suggère d'en prendre
  des blindés pour éviter les problèmes de radio au micro
* Investiguer pour voir quand et pourquoi on a des problèmes de captage
  de radio avec le micro en VA.
* Le problème de bruit style faux contact n'était pas du aux micros mais
  à la salle (ça s'est aussi produit en TOEIC) : comment fait on pour
  la conférence Unix du coup ?
* L'appareil d'Underflow, bien que dispo, n'a jamais de batterie. Il
  faudrait trouver une solution alternative, au moins temporairement.

Comptabilité
------------

* 715€ sur le compte (après achat de la caméra)
* Le chèque de 850 € vient d'arriver et sera encaissé dans peu de temps.
* Reste à acheter les cables, la table de mixage, les T-shirt (ou autre)
  et le serveur.
* On a enfin la carte bleue !

Misc
====

Ca serait cool d'avoir un peu plus de monde volontaire pour les
JPO/JDMI/autre event. On a un pool de 5 personnes à peine là, c'est pas
évident à gérer.

Essayez de cliquer sur "Reply All" s'il-vous-plaît...

Affiches
--------

* On a toujours un bottleneck sur les affiches même si ca va mieux
* Principalement dû à l'ADM qui n'est pas capable d'imprimer
* Il faudrait vraiment qu'on mette la main sur le générateur
* A l'avenir, il faudra les faire au format A3 vu qu'ils ne sont pas
  capable de cocher "adapter à la taille de la page"

Conclusion
----------

Malgré un laps de temps assez court pour faire la réunion (on a dû
arrêter quand des gens ont commencé à arriver pour la conf HFT), on a
couvert tout l'ODJ, c'est cool. Une réunion toutes les deux semaines
c'est vraiment pas overkill je trouve.
