Compte rendu de la réunion du Mercredi 30 Novembre 2013
=======================================================

Voici le compte-rendu de la réunion de GConfs du Mercredi 30 Novembre
2013 et s'étant tenue dans les locaux d'Epita KB en P07 de 19h à
21h30.

Présents
========

10 personnes, Bureau au complet.

* Paul "Dettorer" Hervot
* Alexis "Horgix" Chotard
* Kaci "Bruce" Adjou
* Antoine "Zeletochoy" Lecubin
* Raphaël "Shugo" Boissel
* Pierre-Alexandre "Areswar" Veyry
* Ivan "colona" Delalande
* Héloïse "Mira" Vallerio
* Valentin Tolmer
* Alexis Descamps

Conférences
===========

Passées
-------

### BDSP

* Manque de conseils pour le projet (Soutenance, etc)
* Ne plus mettre de respo TP en tant que respo de la conférence
* Partie sur LaTeX de theory cool
* Partie sur Git appréciée mais manque d'une slide
* Visual Studio rame à mort sur le PC qui record/stream : trouver une
  carte d'acquisition et faire ca sur un PC séparé (voir le thread
  dédié)
* Git extensions pas bien installé sur les racks; l'installation a dû
  se faire à la main, et il était buggué pour la connexion aux repos
  via https. Passer sur Git GUI, Sourcetree, Github GUI ou whatever.
* Bon nombre d'assistants (ACDC, AOC, GConfs, ...)
* Bonne présence de VJN, ambiance très sympa
* Trop de tocards qui jouent à LoL
* Revoir la date l'année prochaine :
    * En parler avec Krisboul auparavant
    * Plus espacer par rapport à C#

### PixelArt

* Peu de présence, c'est dommage (Communication en retard)
* TP très apprécié !
* Eventuellement la caser un vendredi pour augmenter le nombre de
  spectateurs potentiels ?
* Affiche super stylée, beaucoup de compliments dessus

### Graphics

* Peu de Sups/Spés, pas mal d'ING
* Super intéressant, y compris pour les ING
* Le fait que ca serve d'introduction à GraphicsA est bien passé
* BSOD avant le début de la conf, problème de carte son
* Très peu de gens au TP

A venir
-------

### GraphicsA

* Oui, elle est passée maintenant, Summary en retard.
* Retard sur la communication
    * Affiches late
    * Réservation de la salle au dernier moment
    * Toogy respo
    * Pas de post sur le Facebook 2015
    * Peu d'ING au courant alors qu'ils sont la target principale
* Amener un cable VGA
* Micro - enceintes ?
* Relancer les SCIA

### Secrets

* Bouche à oreille moyennement efficace pour l'instant
* Mira et Alexis Descamps vont passer dans les salles de VJ
* Underflow : pinger Rama pour confirmer
* Prévoir des vidéos d'attente pour le retard de Rama

### Physics

* Bruce ne sait pas lire une description dans un mail
* Pas de carte d'acquisition : filmer la démo faite depuis le laptop
  de Sébastien avec la caméra
* Affiche : enlever Zellagui ?
* Bon plan, bonne description, bonne préparation : Crozet gère o/
* Lancer la comm dès que l'affiche et la salle sont validés !

Potentielles
------------

### OpenSMTPd

* On a un contact avec Gilles Chehade (https://www.poolp.org/), un mec
  qui bosse sur OpenSMTPd pour OpenBSD; visiblement c'est un Epitech
  promo 2006
* Il serait dispo pour faire une conf début 2014
* Il faut qu'on le mail pour voir ca avec lui, Horgix s'en charge

### Bison

* "Bison Internals" par theory et Valentin Tolmer
* Aimerait la faire pendant TC0
* Demander aux ACUs si ca dérange

### Opportunités diverses

* mackwic
* Python Advanced : Dettorer + Serialk, S2
* C++ Extravaganza : Chewie, S2
* React : vjeux, 2014-2015
* AVR : Pierre Surply, S2
* Introduction à la crypto : Naam, S2

Events
======

JPO
---

### Samedi 30 novembre 2013

* Mira, Horgix et Bruce seront présents
* Ne pas parler de Rama devant les parents...

JDMI
----

### Vendredi 3 janvier 2014

* Dettorer devrait pouvoir être là
* Ask Chewie s'il peut
* Voir si Shugo a eu l'occasion de tester son FS pour tout faire en
  PXE

Intendance
==========

Matériel
--------

* Projecteur
* Laptop dédié au stream
* Alternative: récupérer le matos de l'incompétent du bocal
* Carte d'acquisition
* Local ou au moins un casier pour stocker le matériel
* Appareils à raclette !

Budget
------

* T-Shirts/Polos/Chemises
    * Faire une demande de devis
    * Random tee-shirts pas cher avec juste le logo pour les
      conférenciers hors asso et les gens qui aident occasionnellement
      pendant les TPs
    * Chemises/Polos un peu plus classe, éventuellement avec une
      demande de participation (5-10E) pour les membres qui
      s'investissent. (Shugo à *déjà* payé :D)
* Frais pour le NDD et un dédié
    * Solution temporaire actuelle : serveur de Dettorer
    * Attendre qu'OVH refasse ses dédiés à pas cher ?

Misc
====

* Bruce : Faire des fiches pour les membres, histoire d'un jour savoir
  qui est membre de l'asso autrement que via la ML
* Le bureau passe plus de temps à courir après les respos qu'à faire
  le travail eux même. Ca n'est probablement pas une bonne chose que
  l'asso soit aussi dépendante du bureau : il faut trouver une
  solution pour que les respos fassent leur travail.
* Toujours le running gag de la comm' sur les confs...
* Quand on arrivera à avoir une comm' qui se fait à temps, on pourra
  envisager de reprendre le twitter GConfs
* Repinger Shugo pour le générateur de fiche event
* Les demandes de budget seront désormais traitées par Courtois et non
  plus Rouvrais : bonne nouvelle !
* Le besoin d'un nouveau site se fait vraiment sentir
* Confs raclette :D
* Certains Sups qui viennent aux confs ne se rendent pas compte de ce
  qu'ils apprennent et voudraient des trucs hardcore tout de suite
  alors qu'ils ne comprendraient rien. Eventuellement
  faire 10min de "high level" à la fin de la conf où on leur montre
  qu'ils ne comprennent rien et que le TP leur serait vraiment utile.

Deux nouveux membres :
    * Héloïse "Mira" Vallerio (Seule fille de l'asso, courage o/)
    * Alexis Descamps
Bienvenue à eux !
